【裁判字號】    98,上訴,1434
【裁判日期】    990112
【裁判案由】    偽造文書等
【裁判全文】
臺灣高等法院高雄分院刑事判決        98年度上訴字第1434號
上  訴  人  臺灣屏東地方法院檢察署檢察官
被      告  丙○○
上列上訴人因被告偽造文書等案件，不服臺灣屏東地方法院97年
度訴字第829 號中華民國98年7 月15日第一審判決（起訴案號：
臺灣屏東地方法院檢察署96年度偵字第2379號），提起上訴，本
院判決如下：
    主  文
原判決關於丙○○部分，撤銷。
丙○○犯故買贓物罪，處有期徒刑捌月，減為有期徒刑肆月，如
易科罰金，以新臺幣壹仟元折算壹日。
    事  實
一、丙○○明知乙○○（另經本院判處有期徒刑5 月，如易科罰
    金，以新臺幣「下同」1 千元折算1 日確定）於民國96年1
    月6 日18時許，在丙○○友人何傳忠位於高雄縣大寮鄉○○
    村○○路161 之20號5 樓住處，以15萬元價格出售而懸掛車
    牌號碼「1350-MH 」之本田「HONDA 」白色CRV 休旅車（原
    車牌號碼為9092-MJ 號；係甲○○所有，以其父黃萬興之名
    登記，於95年7 月9 日6 時許前，在高雄縣林園鄉○○村○○○路2 巷73號住處騎樓遭竊；車身號碼原為PKTRD48505F0
    10187 號，經變造為車牌號碼1350-MH 號自小客車之車身號
    碼即PKTRD58504F012466 號，乙○○犯此部分行使偽造準私
    文書罪，業經原審即臺灣屏東地方法院97年度訴字第829 號
    判處有期徒刑6 月，減為有期徒刑3 月，如易科罰金，以新
    臺幣1 千元折算1 日確定），係來路不明之贓車，竟基於故
    買贓物之犯意，以15萬元之顯低於市價向乙○○故買該贓車
    ，並先後交付5 萬元、3 萬元（餘7 萬元未付）予乙○○而
    收受該贓車使用。嗣於96年1 月30日21時30分許，丙○○駕
    駛該懸掛「1350-MH 」車牌之白色CRV 休旅車，搭載不知情
    之女友尤曉萍（另由檢察官為不起訴處分）行經高雄縣大寮
    鄉○○路，因另案為警執行拘提，而循線查獲上情。
二、案經屏東縣政府警察局東港分局報請臺灣屏東地方法院檢察
    署檢察官偵查起訴。
    理  由
一、證據能力：
    後述關於證人於審判外之陳述及卷附書證之傳聞證據等部分
    ，檢察官於本院及被告於原審等就調查上開證據時均知係屬
    傳聞證據，而就此證據能力均表示無意見，即同意作為證據
    ，且本院認為以之作為本案認定之證據，均與待證事實具有
    關聯性，且無證據證明此等證詞有何非出於任意性，或書證
    有何遭變造或偽造情事，作為本案之證據亦屬適當，依刑事
    訴訟法第159 條之5 第1 項規定，自得為證據。
二、被告丙○○於原審固承認有於上開時、地向乙○○購買上開
    HONDA 牌白色CRV 休旅車，惟否認故買贓物犯行，辯稱：當
    初我是要買權利車，不知道那是贓車，因為我錢還沒有付清
    ，所以還沒拿到證件云云。惟查：
(一)、上開車牌號碼為9092-MJ 號之HONDA 牌白色CRV 休旅車（車
    身號碼為PKTRD48505F010187 號），係甲○○所有，以其父
    黃萬興之名登記，於95年7 月9 日6 時許，在高雄縣林園鄉
    港埔村港嘴三路2 巷73號住處騎樓發現失竊，且為警查獲懸
    掛1350-MH 車牌之休旅車，確實為上開失竊之車輛等情，業
    據證人甲○○於警詢、偵查中證述明確（見警卷第13頁、偵
    卷第75頁），並有該車車籍查尋資料表、查詢車身號碼資料
    、證人甲○○指認休旅車照片在卷可參（見警卷第21、22、
    23、26-29 頁）。又警方於查獲後將懸掛1350-MH 號休旅車
    之車身號碼「PKTRD58504F012466 」，經電解後之車身號碼
    為「PKTRD48505F010187 」號一節，亦有卷附車身號碼去漆
    後照片及車身號碼電解中及電解後出現砂輪機磨痕照片可參
    （見警卷第30、31頁）。
(二)、同案被告林金信於原審以證人身分證述：「（你是否有介紹
    被告丙○○向被告乙○○買休旅車？）有，價錢我不知道，
    因為被告乙○○與我是合夥關係，被告乙○○說他朋友缺錢
    ，所以才賣車。．．（本案你得到多少錢？）被告乙○○口
    頭有說給我伍千元，被告乙○○告訴我車子本身有瑕疵，被
    告乙○○叫我不要說」等語（見原審卷40頁反面），而被告
    丙○○對此購車之事實復已坦認在卷，足見原審被告林金信
    確實居中介紹同案被告丙○○以15萬元向被告乙○○購車，
    並給付5 萬元、3 萬元（餘7 萬元未付）予乙○○。又同案
    被告乙○○於本院亦不諱言由其卸下證人劉季泰委修車號13
    50-MH 中華三菱自小客車「車身號碼PKTRD58504F012466 號
    」之上述「1350-MH 」車牌（見本院卷第72頁），又依證人
    孫瑞成於原審所證：「三菱2000CC白色自小客車拖去我那裡
    時沒有看到車牌」等語（見原審卷115 頁反面），可知原委
    由被告乙○○修復之1350-MH 自小客車拖進上述保養廠時已
    無車牌，又參以本件遭警查獲時，「1350-MH 」車牌已改懸
    在被告丙○○向乙○○所買之上開休旅車上，且改懸「1350
    -MH 」車牌休旅車之車身號碼又經變造為PKTRD48505F01018
    7 號等情以觀，足認被告乙○○於本院否認「將該車以15萬
    元轉賣給丙○○，並向丙○○收取8 萬元車款及交付1350-M
    H 號車牌2 面給丙○○」云云，顯與事實不符。
(三)、本件上開車牌號碼為9092-MJ 號之HONDA 牌白色CRV 休旅車
    （車身號碼為PKTRD48505F010187 號），係2005年份、1998
    CC、於94年9 月27日發照之車款，此有該車車籍查尋資料表
    在卷可參（見警卷第21頁），則該車於95年7 月9 日遭竊至
    96年1 月6 日，由被告丙○○以15萬元價格向乙○○買受時
    ，僅屬1 年餘之新中古車，對照該車當時之新車售價6 、70
    餘萬元，衡諸客觀常情之經驗法則，被告丙○○僅以15萬元
    價格買受，自顯低於市價而有不合理之情。又被告丙○○雖
    以購買權利車置辯，然其於買車後卻遲未取得該車之合法來
    源證件，益徵被告丙○○以顯不相當之低價買車，主觀上確
    有故買贓物之犯意甚明。
(四)、綜上所述，被告丙○○所辯上情，純屬卸責之詞，無從採信
    。被告上開故買贓物犯行，足以認定。
三、核被告丙○○所為上情，係犯刑法第349 條第2 項之故買贓
    物罪。原判決關於被告部分，未予詳查上情，而為無罪之諭
    知，自有未合。檢察官上訴執此指摘原判決關於此部分不當
    ，為有理由，應由本院將原判決關於被告部分撤銷改判。爰
    審酌被告係國中畢業（見警卷第1 頁之調查筆錄受詢問人資
    料欄）之智識程度且值青壯，竟貪圖私利而犯上開故買贓車
    罪，所為犯罪手段、情節損及上開被害人財產法益之程度等
    一切情狀，量處如主文所示之刑。又被告犯罪時間在96年4
    月24日以前，所犯上開之罪合於中華民國九十六年罪犯減刑
    條例第2 條第1 項第3 款所定之減刑條件，應依該規定減其
    刑期為二分之一，並諭知易科罰金折算標準如主文所示。
四、被告丙○○經合法傳喚，無正當理由，不到庭（見本院卷第
    100 、103 、107 頁之送達證書、刑事報到單），依據刑事
    訴訟法第371 條規定，不待其陳述，逕行判決。
五、原判決關於被告乙○○犯行使變造準私文書罪部分，業經原
    審判處「有期徒刑陸月，減為有期徒刑月，如易科罰金，
    以新臺幣壹仟元折算壹日」確定（按公訴人於本院業已陳明
    原判決關於此部分未據上訴，見本院卷第34、67頁）；另關
    於被告乙○○犯詐欺取財、故買贓物等罪，業經本院判處「
    犯詐欺取財罪，處有期徒刑肆月，如易科罰金，以新臺幣壹
    仟元折算壹日，減為有期徒刑貳月，如易科罰金，以新臺幣
    壹仟元折算壹日；又犯故買贓物罪，處有期徒刑捌月，減為
    有期徒刑肆月，如易科罰金，以新臺幣壹仟元折算壹日。應
    執行有期徒刑伍月，如易科罰金，以新臺幣壹仟元折算壹日
    」；又原判決同案被告林金信部分，亦經原審認定犯牙保贓
    物罪，而判處「有期徒刑陸月，減為有期徒刑月，如易科
    罰金，以新臺幣壹仟元折算壹日」確定，均附此敘明。
據上論結，應依刑事訴訟法第369 條第1 項前段、第371 條、第
364 條、第299 條第1 項前段，刑法第349 條第2 項、第41條第
1 項，刑法施行法第1 條之1 第1 項、第2 項，中華民國九十六
年罪犯減刑條例第2 條第1 項第3 款、第7 條、第9 條，判決如
主文。
本案經檢察官許美女到庭執行職務。
中    華    民    國    99    年    1     月    12    日
                    刑事第三庭  審判長法  官  莊崑山
                                      法  官  唐照明
                                      法  官  張意聰
以上正本證明與原本無異。
本判決不得上訴。
中    華    民    國    99    年    1     月    12    日
                                      書記官  陳金
附錄本件判決論罪科刑法條：
中華民國刑法第349條第2項
搬運、寄藏、故買贓物或為牙保者，處5 年以下有期徒刑、拘役
或科或併科1 千元以下罰金。

司法院資訊處製作；財團法人民間司法改革基金會備份。
